【裁判字號】    97,簡,3252
【裁判日期】    971229
【裁判案由】    妨害名譽
【裁判全文】
臺灣臺北地方法院刑事簡易判決          97年度簡字第3252號
公  訴  人  臺灣臺北地方法院檢察署檢察官
被      告  甲○○
            丁○○
            乙○○
            戊○○
            己○○
上列被告等因妨害名譽案件，經檢察官聲請以簡易判決處刑（97
年度偵字第11450號），本院認為不宜，改依通常程序審理，嗣
因被告等於準備程序中自白犯罪，本院裁定逕以簡易判決處刑如
下：
    主  文
甲○○犯散布文字誹謗罪，處拘役參拾日，如易科罰金，以新臺
幣壹仟元折算壹日。
丁○○、乙○○、戊○○、己○○均犯誹謗罪，各處拘役拾日，
如易科罰金，均以新臺幣壹仟元折算壹日。
    事實及理由
一、本件除證據應補充被告等5人於本院民國97年8月18日審判筆
    錄之自白（詳本院卷第70頁至第71頁）外，其餘犯罪事實及
    證據，均引用檢察官聲請簡易判決處刑書（如附件）之記載
    。
二、核被告甲○○所為，係犯刑法第310條第2項、第1項之意圖
    散布於眾而散布文字指摘足以毀損他人名譽之事罪；被告丁
    ○○、乙○○、戊○○、己○○等4人所為，均係犯刑法第3
    09條第1項之公然侮辱罪。爰審酌被告等無前科，有臺灣高
    等法院被告前案紀錄表在卷可參，因一時失慮而犯罪，且均
    已坦承犯行，犯後態度尚佳，惟事後未能與被害人丙○○達
    成和解及犯罪造成損害等一切情狀，各量處如主文所示之刑
    ，並均諭知易科罰金之折算標準。
三、依刑事訴訟法第449條第1項、第3項、第454條第2項，刑法
    第310條第2項、第1項、第309條第1項、第41條第1項前段，
    刑法施行法第1條之1，逕以簡易判決處刑如主文。
四、如不服本判決應於收受送達後10日內向本院提出上訴書狀，
    並應敘述具體理由；其未敘述上訴理由者，應於上訴期間屆
    滿後20日內向本院補提理由書（均須按他造當事人之人數附
    繕）「切勿逕送上級法院」。
中    華    民    國    97    年    12    月    29    日
                  刑事第十三庭  法  官  張文俊
以上正本證明與原本無異。
                                書記官  陳鳳瀴
中    華    民    國    97    年    12    月    29    日
附錄本案論罪科刑法條全文：
中華民國刑法第309條
（公然侮辱罪）
公然侮辱人者，處拘役或3百元以下罰金。
以強暴犯前項之罪者，處1年以下有期徒刑、拘役或5百元以下罰
金。
中華民國刑法第310條
（誹謗罪）
意圖散布於眾，而指摘或傳述足以毀損他人名譽之事者，為誹謗
罪，處1年以下有期徒刑、拘役或5百元以下罰金。
散布文字、圖畫犯前項之罪者，處2年以下有期徒刑、拘役或1千
元以下罰金。
對於所誹謗之事，能證明其為真實者，不罰。但涉於私德而與公
共利益無關者，不在此限。
附件：
臺灣臺北地方法院檢察署檢察官聲請簡易判決處刑書
                                     97年度偵字第11450號
    被    告  甲○○  男  25歲（民國○○年○月○日生）
                      住臺北市○○區○○路3段50巷18號5樓
                      身份證統一編號：Ｚ000000000號
              張述傑  男  21歲（民國○○年○月○○日生）
                      住新竹市○區○○路1段261巷14弄13號
                      居嘉義市○○○路471巷11號
                      身份證統一編號：Ｚ000000000號
              李書廷  男  22歲（民國○○年○月○○日生）
                      住臺北市○○區○○路2段20巷6號4樓
                      身份證統一編號：Ｚ000000000號
              王信方  男  20歲（民國○○年○月○○日生）
                      住臺北縣板橋市○○路○段95巷17號2樓
                      身份證統一編號：Ｚ000000000號
              張之驊  男  21歲（民國○○年○○月○○日生）
                      住臺北縣永和市○○路○段59巷2號7樓
                      身份證統一編號：Ｚ000000000號
              莊育修  男  20歲（民國○○年○月○○日生）
                      住臺南縣永康市○○路356號
                      居高雄市鼓山區○○○路93巷66之1號
                      身份證統一編號：Ｚ000000000號
              范峻瑋  男  19歲（民國○○年○月○日生）
                      住高雄縣大社鄉○○村○○路13號
                      身份證統一編號：Ｚ000000000號
              丁○○  男  24歲（民國○○年○○月○○日生）
                      住桃園縣中壢市○○路○段367巷71號
                      身份證統一編號：Ｚ000000000號
              乙○○  女  20歲（民國○○年○月○○日生）
                      住臺北縣永和市○○路333號3樓
                      身份證統一編號：Ｚ000000000號
              戊○○  男  22歲（民國○○年○月○○日生）
                      住彰化縣鹿港鎮山寮巷26號
                      居高雄市○○區○○街221巷68號2B室
                      身份證統一編號：Ｚ000000000號
              高士鈞  男  24歲（民國○○年○○月○○日生）
                      住臺南縣佳裡鎮○○街259號
                      居彰化縣彰化市○○路○段227巷42號
                      身份證統一編號：Ｚ000000000號
              葉鴻儒  男  25歲（民國○○年○月○○日生）
                      住臺北市松山區○○○路○段250巷2
                      弄7之1號4樓
                      身份證統一編號：Ｚ000000000號
              陳政融  男  21歲（民國○○年○月○日生）
                      住南投縣名間鄉○○村○○路○段443號
                      居臺北縣淡水鎮○○路182巷5弄49號
                      4樓之4
                      身份證統一編號：Ｚ000000000號
              黃信福  男  21歲（民國○○年○○月○○日生）
                      住臺北市中山區○○○路410巷39號4
                      樓之1
                      居臺北縣淡水鎮○○街125號2樓
                      身份證統一編號：Ｚ000000000號
              己○○  男  22歲（民國○○年○月○日生）
                      住臺北市松山區○○○路120巷22號5樓
                      身份證統一編號：Ｚ000000000號
上列被告因妨害名譽案件，業經偵查終結，認為宜聲請以簡易判
決處刑，茲將犯罪事實及證據並所犯法條分敘如下：
        犯罪事實
一、甲○○因與郭琍姚、丙○○等有感情糾紛，竟意圖散佈於眾
    ，於民國96年12月3日晚間11時32分許，在臺北市○○區○
    ○路三段住處利用電腦設備連結網際網路，以帳號「vi33」
    登入「批踢踢實業坊BBS站」（Ptt Bulletin Board System
    ，是以電子佈告欄系統為平台，以學術性質為目的，提供各
    界使用主的一系列服務，以達在網際網路上建立快速、即時
    、平等、免費，開放且自由的言論空間，相關服務目前由國
    立臺灣大學電子佈告欄系統研究社維護運作）後，於不特定
    人均可共見之「Hate」看板上，傳述標題為「〔震怒〕綠帽
    的感覺... 續集... 」，內容則為「我戴的不只是綠帽，還
    笨笨的出錢幫忙拿掉別人的孩子」、「姦夫苗先生」、「淡
    x資研所的姦夫」等文字，足以毀損丙○○之名譽，嗣後該
    文並被轉載至「TKU_Talk」淡江大學專版。而張述傑、李書
    廷、王信方、張之驊、莊育修、范峻瑋、丁○○、乙○○、
    戊○○、高士鈞、葉鴻儒、陳政融、黃信福、己○○等15人
    ，在如附表所示之時間、地點，以如附表所示之帳號登入該
    BBS站並瀏覽前開文章後，明知該版為不特定人可共見共聞
    ，竟仍於附表所示之版面發表附表所示之文字辱罵丙○○，
    亦足以貶損丙○○之人格、評價。
二、案經丙○○訴由臺北市政府警察局移送偵辦。
        證據並所犯法條
一、上開犯罪事實，業據被告甲○○、張述傑、李書廷、王信方
    、張之驊、莊育修、范峻瑋、丁○○、乙○○、戊○○、高
    士鈞、葉鴻儒、陳政融、黃信福、己○○等15人自白不諱，
    核與告訴人丙○○指訴之情節相符，並有前開刊登文字內容
    之網頁列印資料、被告等之會員帳號申登資料、上網IP及IP
    使用者查詢資料等在卷足憑，本案事證明確，被告等15人犯
    行均堪予認定。
二、核被告甲○○所為，係犯刑法第310條第2項、第1項之加重
    誹謗罪嫌；被告張述傑、李書廷、王信方、張之驊、莊育修
    、范峻瑋、丁○○、乙○○、戊○○、高士鈞、葉鴻儒、陳
    政融、黃信福、己○○等14人所為，則均係犯同法第309條
    第1項之公然侮辱罪嫌。
三、依刑事訴訟法第451條第1項聲請逕以簡易判決處刑。
    此    致
臺灣臺北地方法院
中    華    民    國    97    年    6     月    6     日
                          檢  察  官   林  冠  佑
本件正本證明與原本無異
中    華    民    國    97    年    6     月    17    日
                          書  記  官
附錄本案所犯法條全文
中華民國刑法第309條
（公然侮辱罪）
公然侮辱人者，處拘役或 3 百元以下罰金。
以強暴犯前項之罪者，處1年以下有期徒刑、拘役或5百元以下罰
金。
中華民國刑法第310條
（誹謗罪）
意圖散佈於眾，而指摘或傳述足以毀損他人名譽之事者，為誹謗
罪，處 1 年以下有期徒刑、拘役或 5 百元以下罰金。
散佈文字、圖畫犯前項之罪者，處2年以下有期徒刑、拘役或1千
元以下罰金。
對於所誹謗之事，能證明其為真實者，不罰。但涉於私德而與公
共利益無關者，不在此限。
本件係依刑事訴訟法簡易程式辦理，法院簡易庭得不傳喚被告、
輔佐人、告訴人、告發人等出庭即以簡易判決處刑；被告、被害
人、告訴人等對告訴乃論案件如已達成民事和解而要撤回告訴或
對非告訴乃論案件認有受傳喚到庭陳述意見之必要時，請即另以
書狀向簡易法庭陳述或請求傳訊。
附表：
┌──┬────┬──────┬──────┬─────────────┬────────────────┬────┐
│編號│被告姓名│帳號名稱    │刊登時間    │上網地點                  │刊登之看板與內容                │涉犯罪嫌│
├──┼────┼──────┼──────┼─────────────┼────────────────┼────┤
│  1 │甲○○  │Vi33        │96年12月3日 │臺北市○○區○○路3段50巷 │在「Hate」看板上，以標題「〔震怒│誹謗    │
│    │        │            │23時32分37秒│18號5樓                   │〕綠帽的感覺...續集...」刊登含有│        │
│    │        │            │            │                          │「我戴的不只是綠帽，還笨笨的出錢│        │
│    │        │            │            │                          │幫忙拿掉別人的孩子」、「姦夫苗先│        │
│    │        │            │            │                          │生」、「淡x資研所的姦夫」等文字 │        │
│    │        │            │            │                          │之文章。                        │        │
├──┼────┼──────┼──────┼─────────────┼────────────────┼────┤
│  2 │張述傑  │psychedelico│96年12月3日 │嘉義市○○○路471巷11號   │在「Hate」看板上，刊登「幹~~~雜 │公然侮辱│
│    │        │            │23時40分    │                          │碎阿」之回應內容。              │        │
├──┼────┼──────┼──────┼─────────────┼────────────────┼────┤
│  3 │李書廷  │shadow0326  │96年12月3日 │臺北市○○區○○路2段20巷6│在「Hate」看板上，刊登「破麻爛屌│公然侮辱│
│    │        │            │23時41分    │號4樓                     │就該死」之回應內容。            │        │
├──┼────┼──────┼──────┼─────────────┼────────────────┼────┤
│  4 │王信方  │glacierses  │96年12月4日 │臺北縣板橋市○○路○段95巷 │在「Hate」看板上，刊登「姦夫.幹 │公然侮辱│
│    │        │            │00時01分    │17號2樓                   │你娘機掰」之回應內容。          │        │
├──┼────┼──────┼──────┼─────────────┼────────────────┼────┤
│  5 │張之驊  │cchua       │96年12月4日 │臺北縣淡水鎮○○路169巷73 │在「Hate」看板上，刊登「幹林娘勒│公然侮辱│
│    │        │            │00時05分    │號6樓                     │姦夫剁懶叫啦、跟你同校真不恥」之│        │
│    │        │            │            │                          │回應內容。                      │        │
├──┼────┼──────┼──────┼─────────────┼────────────────┼────┤
│  6 │莊育修  │vovolta     │96年12月4日 │高雄市鼓山區○○○路93巷66│在「Hate」看板上，刊登「姦夫真禽│公然侮辱│
│    │        │            │00時12分    │之1號                     │獸阿」之回應內容。              │        │
├──┼────┼──────┼──────┼─────────────┼────────────────┼────┤
│  7 │范峻瑋  │FANG0100    │96年12月4日 │高雄縣大社鄉○○村○○路13│在「Hate」看板上，刊登「幹，別管│公然侮辱│
│    │        │            │00時44分    │號                        │姦夫淫婦了」之回應內容。        │        │
├──┼────┼──────┼──────┼─────────────┼────────────────┼────┤
│  8 │丁○○  │ePaper      │96年12月4日 │桃園縣中壢市○○路○段367巷│在「Hate」看板上，刊登「幹，碰到│公然侮辱│
│    │        │            │01時35分    │71號                      │狗男女阿」之回應內容。          │        │
├──┼────┼──────┼──────┼─────────────┼────────────────┼────┤
│  9 │乙○○  │shagojoy    │96年12月4日 │臺北縣永和市○○路333號3樓│在「Hate」看板上，刊登「幹..垃圾│公然侮辱│
│    │        │            │03時24分    │                          │男女」之回應內容。              │        │
├──┼────┼──────┼──────┼─────────────┼────────────────┼────┤
│ 10 │戊○○  │forsu       │96年12月4日 │高雄市楠梓區之高雄大學電機│在「Hate」看板上，刊登「幹.拉基 │公然侮辱│
│    │        │            │17時22分    │系研究所研究室            │男女」之回應內容。              │        │
├──┼────┼──────┼──────┼─────────────┼────────────────┼────┤
│ 11 │高士鈞  │moo1211     │96年12月4日 │彰化縣彰化市之彰化師範大學│在「Hate」看板上，刊登「淡江資研│公然侮辱│
│    │        │            │20時41分    │                          │所的姦夫」之回應內容。          │        │
├──┼────┼──────┼──────┼─────────────┼────────────────┼────┤
│ 12 │葉鴻儒  │marforme    │96年12月3日 │臺北市松山區○○○路○段250│在TKU_Talk看板上，刊登「幫推爛屌│公然侮辱│
│    │        │            │23時57分    │巷2弄7之1號4樓            │抓出來阿」之回應內容。          │        │
├──┼────┼──────┼──────┼─────────────┼────────────────┼────┤
│ 13 │陳政融  │ppapp       │96年12月4日 │臺北縣淡水鎮○○路182巷5弄│在TKU_Talk看板上，刊登「希望姦夫│公然侮辱│
│    │        │            │01時27分    │49號4樓之4                │淫婦下面全爛」之回應內容。      │        │
├──┼────┼──────┼──────┼─────────────┼────────────────┼────┤
│ 14 │黃信福  │shinman11   │96年12月4日 │臺北縣淡水鎮○○街125號2樓│在TKU_Talk看板上，刊登「推報抓爛│公然侮辱│
│    │        │            │09時59分    │                          │屌」之回應內容。                │        │
├──┼────┼──────┼──────┼─────────────┼────────────────┼────┤
│ 15 │己○○  │Zicker      │96年12月4日 │臺北市松山區○○○路120巷 │在TKU_Talk看板上，刊登「再次印證│公然侮辱│
│    │        │            │23時31分    │22號5樓                   │了資工男不是宅宅就是禽獸XD」之回│        │
│    │        │            │            │                          │應內容。                        │        │
└──┴────┴──────┴──────┴─────────────┴────────────────┴────┘


司法院資訊處製作；財團法人民間司法改革基金會備份。
